# 按照履约进度确认收入还是时点确认收入以及履约义务的拆分

提问人：Cavatina 时间：2019-11-26 06:30:23
公司主要是进行智能校区、智能交通建设，目前按照按照履约进度部分验收确认收入，相应按比例结转成本。但我们经理认为现在不满足履约进度确认收入的条件：（ 1 ）客户在履约的同时取得并消耗企业履约所带来的经济利益，公司在建设智慧园区等项目时所创造的资产（在安装的设备）不是立即可以消耗的资产，不会立即被客户消耗，原因是客户只有在交付时验收后才能控制和消耗该项资产，因此不满足企业在 “客户在履约的同时取得并消耗企业履约所带来经济利” 的条件。（ 2 ）公司承包的项目并不是在客户拥有的土地上建造。（ 3 ）企业履约过程中所产生的商品具有不可替代的用途，且在整个合同期间内有权就累计至今已完成的履约部分收取款项。公司签订的合同主要是分期收款，履约部分和收款权不成比例。第一条当中其实有点疑问,记得其中有个 “返工测试”如果合同不履行了，其他供应商在履行时不需要返工，就表明客户在履约的同时取得并消耗企业履约所带来的经济利益，那我建设智能校区、智能交通如果不履行，之前已经施工的部分是不是不需要返工，于是就满足了第一条啊？

回答人：chenyiwei
不可以这样理解。实务中第一条强调的是提供劳务的过程同时也是客户从中受益的过程，劳务提供完毕后，客户的受益过程也就同时结束，一般所针对4796 、请教陈版，首次执行新金融工具准则预期信用损失与原计提相比过大，如何处理？目录的劳务主要是交通运输和生活服务类劳务。商品销售和专业化程度较高的劳务（例如审计服务本身就是）很难满足这一条件，因为都是在本企业的商品或服务提供完毕之后，客户才能从中受益，客户受益和本企业的劳务提供有明显的先后顺序。